# 公司申请ipo过程中发生的审计费、律师费是否应计入当期

提问人：dly6618 时间：2011-01-15 09:36:03
现在企业在申请ipo，但在申报过程中发生的审计费、律师费和券商的保荐费是否应计入当期损益，当申报成功后再支付的各项中介机构费用冲减股票溢价发行收入呢，这个界限对吗

回答人：chenyiwei
回复 沙发 mrlf 的帖子如果公司基于对IPO前景不明确或无法可靠预计而将其费用化处理，也并非不可接受。